【裁判字號】    95,訴,1904
【裁判日期】    950929
【裁判案由】    毒品危害防制條例
【裁判全文】
臺灣高雄地方法院刑事判決              95年度訴字第1904號
公  訴  人  臺灣高雄地方法院檢察署檢察官
被      告  乙○○
上列被告因違反毒品危害防制條例案件，經檢察官提起公訴（起
訴案號：臺灣高雄地方法院檢察署95年毒偵字第3695號、第3747
號）暨聲請併案審理（移併案號：同上署95年度毒偵字第4328號
、95年度毒偵字第5215號），嗣被告於本院準備程序中就被訴事
實及併辦事實均為有罪之陳述，經審判長告知被告簡式審判程序
意旨，並聽取當事人之意見後，本院合議庭裁定由受命法官獨任
依簡式審判程序審理、判決如下：
    主  文
乙○○連續施用第一級毒品，累犯，處有期徒刑壹年；扣案第一
級毒品海洛因包（含包裝袋，包中之其中壹包淨重零點壹零
公克、空包裝重零點貳零公克；包中之其中壹包淨重淨重零點
零捌公克、空包裝重零點貳零公克；其餘壹包淨重零點壹公克
、空包裝重零點貳肆公克），均沒收銷燬之。
    事  實
一、乙○○前於民國91年間，因竊盜案件，分別經本院91年11月
    27日，以91年度簡字第1574號判處有期徒刑3 月，本院91年
    10月11日，以91年度易字第850 號判處有期徒刑1 年6 月各
    確定，復經本院92年度聲字第795 號裁定合併其應執行有期
    徒刑1 年7 月，並於93年1 月3 日縮刑期滿，即翌日93年1
    月4 日徒刑執行完畢出監。另其因施用毒品案件，經本院以
    94年度毒聲字第1092號裁定送觀察、勒戒後，認無繼續施用
    毒品之傾向，並於94年5 月26日釋放出所，嗣經臺灣高雄地
    方法院檢察署檢察官於94年5 月31日，以94年度毒偵字第
    3452 號 不起訴處分確定。
二、詎乙○○仍不知戒絕毒癮，明知海洛因業經公告列為毒品危
    害防制條例第2 條第2 項第1 款之第一級毒品，不得非法持
    有、施用，仍未戒除施用毒品之習性，於上開觀察、勒戒釋
    放出所後5 年內，復基於施用第一級毒品海洛因之概括犯意
    ，連續自95年3 月10日上午10時許起至95年5 月9 日上午11
    時許止，在高雄縣林園鄉○○村○○路12號住居處，以海洛
    因摻水放入注射針筒內注射血管方式，平均每星期約注射二
    次，而施用第一毒品海洛因多次詳如後所示之犯罪時間、地
    點、方法、查獲經過如下：
    (一)乙○○自95年3 月10日上午10時許起至95年4 月11日晚間
      10時許止，在其位在高雄縣林園鄉○○村○○路12號住處
      ，以海洛因摻水放入注射針筒內注射血管方式，平均每星
      期約注射二次，而施用第一毒品海洛因多次。嗣為警分別
      於95年4 月12日9 時42分許、95年4 月14日9 時32分許，
      各在高雄縣林園鄉○○路235 號前、高雄縣林園鄉○○路
      13號前，為警盤查而各扣得第一級毒品海洛因各1 小包，
      （即合計貳小包含包裝袋，貳包中之其中壹包淨重零點壹
      零公克、空包裝重零點貳零公克；貳包中之其中壹包淨重
      淨重零點零捌公克、空包裝重零點貳零公克），並經其同
      意後採集尿液送驗結果，其尿液中均呈現毒品嗎啡之陽性
      反應，始悉上情【即起訴案號：同上署95年毒偵字第3695
      號、第3747號案件起訴事實】。
    (二)其復承上犯意，於95年5 月5 日14時30分回溯24小時內之
      某時，在其位在高雄縣林園鄉○○村○○路12號住處，以
      海洛因摻水放入注射針筒內注射血管方式，施用第一級毒
      品海洛因1 次。嗣其於95年5 月5 日下午2 時30分許，在
      高雄縣林園鄉○○○路222 號前，因竊盜案件（同上署另
      案聲請以簡易判決處刑）為警逮捕時，當場扣得其身上持
      有第一級毒品海洛因1 小包（含包裝袋，淨重零點壹公
      克、空包裝重零點貳肆公克），並經其同意後採集尿液送
      驗結果，其尿液中呈現毒品嗎啡陽性反應，始悉上情【即
      併辦案號：同上署95年毒偵字第4328號案件併辦事實】。
    (三)又承上犯意，於95年5 月9 日上午11時許止，在高雄縣林
      園鄉○○村○○路12號住居處，以海洛因摻水放入注射針
      筒內注射血管方式，施用第一級毒品海洛因1 次。嗣於95
      年5 月9 日，因另案為警查獲，而其為毒品列管人口，並
      經其同意後採集尿液送驗結果，其尿液中呈現毒品嗎啡之
      陽性反應，始悉上情【即併辦案號：同上署95年毒偵字第
      5215號案件併辦事實】。
三、案經高雄市政府警察局小港分局報請高雄地方法院檢察署檢
    察官偵查起訴暨移請併案審理。
    理  由
壹、程序方面
一、按除被告所犯為死刑、無期徒刑、最輕本刑為3 年以上有期
    徒刑之罪或高等法院管轄第一審案件者外，於法院行準備程
    序進行中，被告先就被訴事實為有罪之陳述時，審判長得告
    知被告簡式審判程序之旨，並聽取當事人、代理人、辯護人
    及輔佐人之意見後，裁定進行簡式審判程序；且受命法官行
    準備程序，與法院或審判長有同一之權限；又簡式審判程序
    之證據調查，不受刑事訴訟法第159 條第1 項、第161 條之
    2 、第161 條之3 、第163 條之1 及第164 條至第170 條規
    定之限制，刑事訴訟法第273 條之1 第1 項、第279 條第2
    項前段、第273 條之2 分別定有明文。
二、查本件被告所犯為死刑、無期徒刑、最輕本刑為3 年以上有
    期徒刑以外之罪，且非高等法院管轄第一審之案件，其於準
    備程序就前揭被訴事實為有罪之陳述，經受命法官告知簡式
    審判程序之旨，並聽取當事人之意見後，本院認無不得或不
    宜改依簡式審判程序進行之處，爰依刑事訴訟法第273 條之
    1 第1 項、第284 條之1 ，裁定本件由受命法官獨任進行簡
    式審判程序，合先敘明。
貳、實體方面
一、上揭事實，業據被告乙○○於本院95年9 月8 日訊問時、95
    年9 月26日準備程序及審判程序時均供承不諱，且被告上開
    分別為警查獲時所採取之尿液，分別送經高雄市立凱旋醫院
    、台灣檢驗科技股份有限公司檢驗結果，其尿液中均呈現毒
    品嗎啡之陽性反應，此有各該95年度毒偵字第3695號偵卷附
    之凱旋醫院尿液檢驗報告、扣品清單、法務部調查局95年5
    月16日調科壹字第220023231 號鑑定通知書等，同上署95年
    度毒偵字第3747號偵卷附之高雄市立凱旋醫院尿液檢驗報告
    、尿液代碼姓名對照表等，同上署併辦事實部分95年度毒偵
    字第4328號偵卷附之高雄市立凱旋醫院尿液檢驗報告、尿液
    代碼姓名對照表及其檢附高市警港分偵0000000000號警卷附
    之搜索扣押筆錄、扣押物品目錄表、扣押物品收據證明書、
    尿液代碼對照表、蒐證照片2 張等，同上署併辦事實部分95
    年度毒偵字第5215號偵卷附高縣林警偵移0000000000號警卷
    附之台灣檢驗科技股份有限公司尿液檢驗報告、尿液採證對
    照表等，同上署起訴事實部分95年度毒偵字第3747號偵卷附
    高市警港分偵095000號警卷附之扣押筆錄、扣押物品目錄表
    、扣押物品收據證明書、尿液代碼姓名對照表等，本院卷附
    之扣押物品清單、法務部調查局95年7 月4 日調科壹字第22
    0023490 號及其95年7 月7 日調科壹字第220023625 號鑑定
    通知書、被告刑案資料查註紀錄表、全國施用毒品案件紀錄
    表、受觀察勒戒人毒品及前科紀錄簡列表、人犯在監所最新
    資料報表均在卷可稽，並有上開扣案第一級毒品海洛因3 包
    、卷附被告尿液可查。又扣案上開第一級毒品海洛因3 包（
    含包裝袋，包中之其中壹包淨重零點壹零公克、空包裝重
    零點貳零公克；包中之其中壹包淨重淨重零點零捌公克、
    空包裝重零點貳零公克；其餘壹包淨重零點壹公克、空包
    裝重零點貳肆公克），分別均送法務部調查局鑑驗結果，確
    均含有第一級第6 項毒品海洛因成分之之事實，亦有上開法
    務部調查局調科壹字第220023231 號、調科壹字第22002349
    0 號、調科壹字第2200 23625號鑑定通知書各1 紙在卷可徵
    。綜上，足見被告之自白與事實相符，足堪採信。又被告另
    因施用毒品案件，經本院以94年度毒聲字第1092號裁定送觀
    察、勒戒後，認無繼續施用毒品之傾向，並於94年5 月26日
    釋放出所，嗣經臺灣高雄地方法院檢察署檢察官於94年5 月
    31日，以94年度毒偵字第3452號不起訴處分確定，並有臺灣
    高等法院被告前案紀錄表與臺灣高雄地方法院檢察署刑案資
    料查註紀錄表各1 份在卷可佐，足徵被告確於上開觀察、勒
    戒釋放出所後，5 年內再犯上揭毒品危害防制條例之罪而事
    證明確，其有上開連續施用第一級毒品之犯行，洵堪認定。
二、查海洛因係毒品危害防制條例第2 條第2 項第1 款所明定之
    第一級毒品，不得持有、施用。(一)核被告所為，係犯毒品危
    害防制條例第10條第1 項之施用第一級毒品罪。(二)其施用第
    一級毒品前之持有毒品之低度行為，應為施用之高度行為所
    吸收，不另論罪。(三)又被告上揭施用第一級毒品行為後，嗣
    於94年2 月2 日修正公布之刑法，自95年7 月1 日施行，修
    正後之刑法刪除第56條關於連續犯之規定，惟本件被告所犯
    先後施用上開第一級毒品之行為，時間緊接，且反覆為之，
    所犯又均係同一罪名之罪，顯係基於概括犯意為之，應依修
    正前刑法第56條規定之連續犯規定論以一罪，並加重其刑；
    然依修正後之刑法既已刪除刑法第56條規定之連續犯，則所
    犯上述先後施用上開第一級毒品罪，依刑法第2 條第1 項比
    較新舊法之規定，倘適用修正後上述先後施用上開第一級毒
    品罪之數罪併罰規定而分論併罰係非較有利於被告，爰本件
    應依刑法第2 條第1 項前段之規定，應適用行為時之法律，
    即適用修正前刑法第56條連續犯規定，從一重連續施用第一
    級毒品罪處斷，並加重其刑。(四)再被告前於民國91年間，因
    竊盜案件，分別經本院91年11月27日，以91年度簡字第1574
    號判處有期徒刑3 月，本院91年10月11日，以91年度易字第
    850 號判處有期徒刑1 年6 月各確定，復經本院92年度聲字
    第795 號裁定合併其應執行有期徒刑1 年7 月，並於93年1
    月3 日縮刑期滿，即翌日93年1 月4 日徒刑執行完畢出監之
    事實，有臺灣高等法院被告前案紀錄表1 紙在卷可按，被告
    於上開徒刑執行完畢後，5 年內再故意犯本件最重本刑為有
    期徒刑以上之罪，不論依修正前之刑法第47條，或修正後之
    刑法第47條第1 項之規定，均構成累犯，對被告而言並無有
    利或不利之情形，自不生新舊法比較之問題，應逕依修正前
    之刑法第47條，論以累犯，並加重其刑，復應依刑法第70條
    規定遞加之。(五)至於檢察官聲請併案審理部分【併案事實：
    係被告上開施用第一級毒品海洛因之95年5 月5 日14時30分
    回溯24小時內之某時，而由同上署95年毒偵字第4328號案件
    併辦事實，與其上開施用第一級毒品海洛因之95年5 月9 日
    上午11時許止，而由同上署95年毒偵字第5215號案件併辦事
    實】，與本件起訴事實部分【起訴事實：係被告上開連續施
    用第一級毒品海洛因之期間，係自95年3 月10日上午10時許
    起至95年4 月11日晚間10時許止，而由同上署95年毒偵字第
    3695號、第3747號案件起訴事實】間，二者具有連續犯之裁
    判上一罪之關係，已如前述，依審判不可分原則，本院自屬
    有權一併審理，併此敘明。
三、玆審酌被告前曾因施用毒品案件，經施以上開觀察、勒戒釋
    放出所後，5 年內再犯本件上揭連續施用第一級毒品罪行，
    且連續施用第一級毒品長達3 月以上，足見戒毒意志不堅，
    毒癮非淺，未能體悟施用毒品對自己、家人造成之傷害及社
    會之負擔，自屬可議，惟念其犯後坦承犯行，犯後態度良好
    ，並有悔改決心，且施用毒品乃自戕行為，未對他人造成危
    害，及其施用次數、時間等一切情狀，是公訴檢察官具體求
    處有期徒刑10月起至1 年2 月間之量刑上下限尚稱允當，爰
    量處如主文所示之刑，以鼓勵有戒毒決心之被告，及時醒悟
    戒絕毒癮，用啟自新。
四、至於扣案第一級毒品海洛因3 小包（含包裝袋，因海洛因毒
    品附著於包裝上剝離不易，應將包裝之整體視為海洛因毒品
    ，包中之其中壹包淨重零點壹零公克、空包裝重零點貳零
    公克；包中之其中壹包淨重淨重零點零捌公克、空包裝重
    零點貳零公克；其餘壹包淨重零點壹公克、空包裝重零點
    貳肆公克），均經送驗結果，確分別含有上開第一級毒品海
    洛因成分之事實，理由詳上所述，均應依毒品危害防制條例
    第18條第1 項前段規定，不問屬於犯人與否，均沒收銷燬之
    。鑑驗耗用之上開毒品既已滅失，自毋庸宣告沒收銷燬之，
    併此敘明
據上論斷，應依刑事訴訟法第273 條之1 第1 項、第284 條之1
、第299 條第1 項前段，毒品危害防制條例第10條第1 項、第18
條第1 項前段，刑法第2 條第1 項、第11條前段、修正前刑法第
56條、第47條、刑法第70條，判決如主文。
本案經檢察官甲○○到庭執行職務。
中    華    民    國    95    年  9      月     29    日
                  刑事第三庭  法  官  施添寶
中    華    民    國    95    年    9     月    29    日
以上正本證明與原本無異。
如不服本判決，應於收受送達後10日內向本院提出上訴書狀。
                              書記官  陳威志
附錄所犯法條：
毒品危害防制條例第10條
施用第一級毒品者，處六月以上五年以下有期徒刑。
施用第二級毒品者，處三年以下有期徒刑。


司法院資訊處製作；財團法人民間司法改革基金會備份。
